# 租赁，附有生效条件的到期租赁如何判断租赁期间

提问人：穆 泽 时间：2023-02-02 10:06:
老师好，我司是一家旅游项目公司，与当地一家旅游景区合作，合作开发建设营地项目。协议中约定了项目合作期限：“甲乙双方协商一致，目标地块合作期限为自本协议生效之日起至 年 月 日。合作方式设定为“5年+5年”，即自本协议生效之日起至 年 月 日止，为第一个五年期；自 年 月 日起至 年 月 日止，为第二个五年期。若第一个五年期内，即 年 月 日前，营地项目按约定达成相应目标，则第二个五年期内，乙方将按本协议约定的条件自动延长营地项目合作期限；如营地项目未在约定时间达成目标（包括营业投入、营销活动、营业收入、税收及利润要求），则需第一个五年期满后，双方另行协商后续协议签订条件。若第二个五年期内，即 年 月 日前，营地项目按约定达成相应目标，则乙方对目标地块享有优先合作权。”
针对约定的目标，我们也有经过可行性探讨，认为是可以达成的，加上这块营地此前荒置较久，出租方很难找到合适的承租对象，我们认为有足够的优先合作权。
基于此，在确认使用权资产时是否可以按照 10 年租期进行确认呢？还是出于谨慎按照 5 年确认，然后对下一个 5 年作为一项新的租赁来确认呢？请陈老师解惑@chenyiwei

回答人：chenyiwei
根据《企业会计准则第 21 号——租赁（ 2018 年修订）》第十五条规定：“承租人有续租选择权，即有权选择续租该资产，且合理确定将行使该选择权的，租赁期还应当包含续租选择权涵盖的期间”；“发生承租人可控范围内的重大事件或变化，且影响承租人是否合理确定将行使相应选择权的，承租人应当对其是否合理确定将行使续租选择权、购买选择权或不行使终止租赁选择权进行重新评估。”。
据此，如果“针对约定的目标，我们也有经过可行性探讨，认为是可以达成的，加上这块营地此前荒置较久，出租方很难找到合适的承租对象，我们认为有足够的优先合作权”这一判断是合理的，则应按照考虑续租期间在内的完整租赁期（ 10 年）计量使用权资产和租赁负债。但后续美年需根据最新的实际经营情况和更新后的业绩预测信息，谨慎评估是否仍可继续满足条件。如后续预计很可能不再满足条件的，则需进行重新评估，并按新租赁准则第二十五条之（一）处理。